【裁判字號】    95,交聲,413
【裁判日期】    950710
【裁判案由】    違反道路交通管理處罰條例聲明異議
【裁判全文】
臺灣臺北地方法院交通事件裁定         95年度交聲字第413號
原處分機關  臺北市交通事件裁決所
異  議  人
即受處分人  甲○○
上列受處分人因違反道路交通管理處罰條例案件，對於臺北市交
通事件裁決所中華民國95年5月1日所為之處分（原處分案號：北
市裁二字第裁22-A4K805896號）聲明異議，本院裁定如下：
    主      文
異議駁回。
    理      由
一、按汽車駕駛人，行經有燈光號誌管制之交岔路口闖紅燈者，
    處新臺幣（下同）1,800元以上5,400元以下罰鍰，道路交通
    管理處罰條例第53條定有明文。且汽車駕駛人違反道路交通
    管理處罰條例第53條規定者，除應依該條所規定之罰鍰處罰
    外，並應分別予記違規點數3點，道路交通管理處罰條例第
    63條第1項第3款亦定有明文。再行為人如係駕駛大型車輛闖
    紅燈，經員警舉發，而在舉發通知單上所載之應到案日期前
    聽後裁決，經主管機關調查後仍認定其有上開違規行為者，
    依違反道路交通管理事件統一裁罰基準及處理細則第43條、
    第44條第1項及違反道路交通管理事件統一裁罰基準表之規
    定，需對該行為人處以3,600元之罰鍰，並記違規點數3點。
二、本件異議人即受處分人甲○○於民國95年3月9日上午9時42
    分許駕駛車牌號碼438-AD號大有巴士「307」號路線民營公
    車，沿臺北市○○路○段北往南方向行駛，行經設有燈光號
    誌管制之中華路2段與和平西路交岔路口時，該路口燈光號
    誌已轉換為紅燈，然受處分人並未依序停等而強行越過停止
    線往南行駛，導致和平西路往來車流受阻，嗣經臺北市政府
    交通警察大隊直屬第三分隊員警薛塵君依法攔停，以受處分
    人違反道路交通管理處罰條例第53條規定，掣發臺北市政府
    警察局北市警交大字第A4K805896號舉發違反道路交通管理
    事件通知單予以舉發，然受處分人堅稱其未闖紅燈而當場拒
    絕簽收舉發單，經員警於舉發通知單上載明拒絕簽收後，依
    違反道路交通管理事件統一裁罰基準及處理細則第11條第1
    項第1款規定，視為受處分人已經收受該通知單。嗣受處分
    人於95年3月10日（未逾應到案日期95年3月24日），向原處
    機關即臺北市交通事件裁決所提出申訴，經原處分機關請舉
    發單位調查結果，仍認受處分人有前開違規行為，原處分機
    關乃依道路交通管理處罰條例第53條（裁決書贅引第1項）
    、第63條第1項第3款（裁決書漏引第3款）規定，於95年5月
    1日裁處受處分人罰鍰3,600元，並記違規點數3點，此有臺
    北市政府警察局北市警交大字第A4K805896號舉發違反道路
    交通管理事件通知單影本、原處分機關北市裁二字第裁22-A
    4K805896號裁決書、交通違規陳述單影本、臺北市政府警察
    局交通警察大隊95年3月23日北市警交大執字第09531051600
    號函影本各1件在卷足憑。
三、異議意旨略以：受處分人駕駛車牌號碼438-AD號之「307」
    號路線公車沿中華路北往南方向行駛，行經該路與和平西路
    （異議人誤為和平東路）交岔路口時，當時時速約15公里，
    且該路口之燈光號誌仍為綠燈，待其越過停止線時該路口之
    號誌始變換為黃燈，嗣於其通過該路口到達中華路2段與莒
    光路交岔路時，始經員警從後予以攔停舉發，受處分人欲說
    明其原因時即遭警拒絕，故聲明異議，請求撤銷原處分。
四、經查：
  (一)受處分人對於其於95年3月9日上午9時42分許駕駛車牌號碼
    438-AD號之「307號」路線公車，行經臺北市○○路○段與和
    平西路交岔路口處等情固不否認，惟否認有違規，並以前揭
    情詞置辯。
  (二)惟查：
    上揭違規事實，業經證人即當時執行交通勤務之警員薛塵君
    於本院審理時到庭以具結擔保其證述之真實性之狀態下證稱
    ：當時我在和平西路東往西的機車停等區等紅燈，等到和平
    西路燈號變綠燈時，我起步，看到右邊中華路北往南方向，
    有一輛公車還沒有進到和平西路口，見到該輛公車並沒有減
    速的跡象，逕行闖紅燈，繼續直行，在他過了路口，我就看
    到後面的車牌，我當時並沒有辦法追過去，因為他已經過了
    和平西路口，我是在中華路北往南的方向等紅燈，等綠燈時
    ，我才追過去舉發違規事實等語在卷，並有現場位置照片6
    幀在卷可稽，而本件卷存證據資料內並無任何積極證據足以
    證明證人薛塵君上開供述係屬虛偽或有捏造事實違法取締之
    情事，亦無有足以令人顯信其供述為不可採之品性證據或前
    科證據存在，自不得僅以證人為本件開單告發受處分人之員
    警而全盤抹煞其於訴訟上所具有之證人資格；況受處分人對
    前開證人之供述並無法舉出任何對其有利之證據資料，以對
    證人所供述之違規事實產生任何合理之懷疑。且交通警察掣
    單舉發違反道路交通管理處罰條例所列之違規事實，本質上
    為行政處分，係公務員基於職務上之權力，依法就特定之具
    體事件所為之具公法上效果之單方行政行為，基於公務員為
    公法上行為具有公信力之原則，該行政行為當可被推定為真
    正，其據以依法處分之事實認定亦為正確無誤。甚且，於受
    處分人駕車行經台北市○○路○段與和平西路交岔路口時，
    該路段之燈光號誌係採「簡單二時相運作」，第一時相為中
    華路南北向通行，第二時相為和平西路東西向通行，以上各
    時相均含黃燈3秒及全紅清道時間2秒；該路口交通號誌於本
    件95年3月9日9時42分時段預設時制第一時相為90秒，第二
    時相為60秒等情，有臺北市交通管制工程處時制計劃報告1
    件在卷可憑，而依現場位置照片及地圖觀之，由中華路2段
    北往南方向通過和平西路之交岔路口距離約40公尺，倘若如
    受處分人於本院審理時所述其以時速30至40公里越過停止線
    時中華路2段之綠燈始變換為黃燈，以該路口黃燈時間3秒，
    全紅清道時間2秒，在和平西路方向之綠燈亮起前，該車至
    少已前行41.6公尺（30,000公尺/1小時3,600秒5秒≒41
    .66 公尺，小數點2位數以下捨去，下同）至55.5公尺（40,
    000公尺/1小時3600秒5秒≒55.55），早已通過和平西
    路，而不至於剛進入交岔路口而未通過，惟依證人薛塵君所
    述，受處分人所駕公車於係於和平西路方向燈號已變綠燈（
    亦即和平西路方向燈光管制號誌為紅燈）時，尚未進入該交
    岔路口，足見受處分人係在中華路之號誌已亮完黃燈3秒及
    紅燈亮起已超過2秒後始進入該交岔路口，確有上開證人所
    指述之違規行為，其辯稱未闖紅燈云云，顯不足採信。
五、綜上所述，本件受處分人之違規事證明確，原處分機關依道
    路交通管理處罰條例第53條、第63條第1項第3款及違反道路
    交通管理事件統一裁罰基準表規定裁處受處分人罰鍰3,600
    元，並記違規點數3點，並無違誤，本件異議為無理由，應
    予駁回。
六、據上論斷，應依道路交通案件處理辦法第19條，裁定如主文
    。
中    華    民    國    95    年    7     月    10    日
                        交通法庭法  官  陳慧萍
以上正本證明與原本無異
如不服本裁定應於送達後5日內向本院提出抗告狀
                                書記官  何適熹
中    華    民    國    95    年    7     月    12    日


司法院資訊處製作；財團法人民間司法改革基金會備份。
